# 清算审计需要出具什么报告？

提问人：夜袭寡妇村 时间：2015-11-21 10:25:18
清算审计需要出具什么报告？ 正在做一个国有公司的清算审计，要出具什么报告，审计报告要几年几期？需不需要出具所得税报告？

回答人：chenyiwei
可能各地规定都有不同。建议向所涉及到的税务、国资管理等主管部门了解当地的具体工作要求。